【裁判字號】    90,易,1508
【裁判日期】    901122
【裁判案由】    傷害
【裁判全文】
臺灣臺北地方法院刑事判決                          九十年度易字第一五○八號
    公  訴  人  台灣台北地方法院檢察署檢察官
    被      告  甲○○
右列被告因傷害案件，經檢察官提起公訴（九十年度偵字第一四七八一號），本院判
決如左：
    主  文
甲○○傷害人之身體，處拘役伍拾日。如易科罰金，以參佰元折算壹日。
    事  實
一、甲○○與戊○○互為妹婿妻姊關係，二人向來不睦，於民國九十年五月二十日十
    七時三十分許，二人於住家前即台北市○○區○○路三段五十巷十一弄八號之巷
    道相遇，即因細故而生口角，二人一路爭吵不止，隨後二人進入屋內，猶未停歇
    ，甲○○一時氣憤不過，遂基於傷害之犯意，趨前毆打戊○○，嗣與戊○○拉扯
    中經戊○○家人勸離阻隔始停止，惟仍造成廖女臉部挫傷、左手前臂創傷及右前
    臂創傷等傷害。
二、案經被害人戊○○訴由台北市政府警察局文山第一分局移送臺灣臺北地方法院檢
    察署檢察官偵查起訴。
    理  由
一、訊據被告甲○○固坦承於九十年五月二十日有發生爭執情事，惟否認有傷害戊○
    ○之行為，辯稱：當時告訴人用三字經罵我岳父，我跑過去，告訴人就踢我一腳
    ，大家就跑過來，在場很多人掛彩，我們也有受傷，這只是家族吵架，我不知道
    戊○○的傷是從何來的，可能她自己不曉得去哪裡受傷的等語云云。經查，右揭
    事實業據被害人戊○○指述歷歷，被告甲○○與戊○○二人發生爭執，戊○○受
    有臉部挫傷、左手肘及前臂創傷及右前臂創傷等傷害，亦有台北市立萬芳醫院甲
    種診斷證明書一紙在卷可參，而依該診斷證明書所載，戊○○係該日晚間七時十
    四分許至醫院檢驗，此一時間距渠與被告爭執時間相去不遠，足證被告與戊○○
    於發生爭執後，戊○○確實受有身體上之傷害。而被告與戊○○發生爭執之情形
    ，據證人丁○○、乙○○及丙○○均證稱兩人確有相互拉扯、扭打之行為（參見
    本院九十年十月二十二日、十一月二日訊問筆錄），依證人所述，戊○○所受之
    前揭傷害確實係因與被告拉扯所致，被告所辯顯係卸責之詞，委無足採，本院綜
    觀上揭證據資料，認本案事證已臻明確，被告犯行洵堪認定。
二、核被告所為，係犯刑法第二百七十七條第一項之傷害罪。爰審酌被告之品行、犯
    罪之動機、目的，手段尚屬輕微，以及犯罪時所受之刺激、被害人所受傷害程度
    尚非嚴重及被告犯罪後之態度等一切情狀，量處如主文所示之刑，並諭知易科罰
    金之折算標準，以資懲儆。
據上論斷，應依刑事訴訟法第二百九十九條第一項前段，刑法第二百七十七條第一項
、第四十一條第一項、罰金罰鍰提高標準條例第一條前段、第二條判決如主文。
本案經檢察官孫小萍到庭執行職務
中      華      民      國      九十      年      十一    月    二十二  日
      臺灣臺北地方法院刑事第九庭
                                          法  官  汪漢卿
右正本證明與原本無異。
如不服本判決，應於判決送達後十日內，向本院提出上訴狀。
                                          書記官  蘇靜紅
中      華      民      國      九十      年      十一    月    二十二  日


司法院資訊處製作；財團法人民間司法改革基金會備份。
